# 执行新收入准则后，百货公司是否需要改按净额法确认收入？

提问人：致弈 时间：2019-12-03 06:30:11
背景：某百货公司，同时存在自营和联营专柜销售两种业务模式。对于专柜业务，百货公司每月按比例从驻场商户的含税实际销售额中抽取提成作为企业的收益。在现行准则下，以上两种模式下企业均采用总额法确认商品销售收入。对于联营专柜销售业务，具体情况如下：①现金流：统一由百货公司开具发票。通常情况下，驻场商户统一使用百货公司的 POS 收益系统进行收款；对于某些 POS 机未联网的大客户，由商户自主收银，第二日商户再将收银额转入百货公司，用以计算和提取佣金。② 实物流：商户存放于商场的商品由商户自行负责管理。③ 结算方式：百货公司按驻场商户每月含税实际销售额的 *% 比例抽成作为其收益。④ 售后服务：消费者可以直接联系商户，也可凭商场开具的发票直接向百货公司提出售后要求，百货公司再找商户。还请陈版和各位老师不吝赐教，万分感谢！

回答人：chenyiwei
目前典型的百货公司专柜联营模式，百货公司在新收入准则下应采用净额法核算，而不能看作先从专柜（供应商）购入再卖给顾客。这也与目前 IFRS下的通常做法一致。
其实这个问题在原准则下也应当考虑按净额法核算，毕竟新老准则下对此问题的处理原则是一致的。但目前实务中多数百货公司在原准则下是采用总额法，可能是因为原准则下对此无明确规定的原因。据说原准则下收入总额法/净额法的规定一直无法落地的其中一个原因就是百货公司行业对此有不同意见。